臺灣宜蘭地方法院刑事判決　　　　　　　 96年度訴字第207號
公　訴　人　臺灣宜蘭地方法院檢察署檢察官
被　　　告　丙○○
　　　　　　　　　　（現在臺灣宜蘭看守所附設觀察勒戒處所
指定辯護人　本院公設辯護人辛○○
被　　　告　乙○○
選任辯護人　陳倉富律師
被　　　告　甲○○
共　　　同　曾伊如律師
選任辯護人　廖學興律師
上列被告因毒品危害防制條例案件，經檢察官提起公訴（96年度
偵字第1050號）及移送併辦（96年度偵字第2223、2224號），本
院判決如下：
    主  文
丙○○共同販賣第三級毒品，處有期徒刑陸年，附表五編號一至
編號三所示之物沒收之，販賣第三級毒品所得新台幣壹拾萬零陸
佰元（其中新台幣貳萬仟元應與乙○○連帶沒收）沒收之，如
全部或一部不能沒收時，以其財產抵償之。
乙○○共同販賣第三級毒品，處有期徒刑肆年，附表五編號三所
示之物沒收之，販賣第三級毒品所得新台幣貳萬仟元與丙○○
連帶沒收之，如全部或一部不能沒收時，以其財產抵償之。
甲○○販賣第二級毒品，處有期徒刑肆年，附表五編號四所示之
物沒收之，販賣第二級毒品所得新台幣肆仟柒佰元沒收之，如全
部或一部不能沒收時，以其財產抵償之；又販賣第三級毒品，處
有期徒刑貳年捌月，附表五編號四所示之物沒收之，販賣第三級
毒品所得新台幣捌仟元沒收之，如全部或一部不能沒收時，以其
財產抵償之。應執行有期徒刑陸年陸月，附表五編號四所示之物
沒收之，販賣第二級毒品與第三級毒品所得共計新台幣壹萬貳仟
柒佰元沒收之，如全部或一部不能沒收時，以其財產抵償之。
    事  實
一、丙○○明知毒品危害防制條例明定第三級毒品愷他命（下稱
    愷他命）不得販賣，竟意圖營利，基於販賣愷他命之單一行
    為決意，自綽號「小碗」、「丘雞」、「嘉祥」不詳姓名年
    籍成年男子購入愷他命後，以其所有之0000000000、
    0000000000號行動電話為聯絡工具，於附表一所示之時間、
    地點、方式，販賣愷他命與吳瑞益、萬廷鎰、宋明節、孫啟
    智、陳信東、綽號「小慧」姓名年籍不詳之成年女子、甲○○、乙○○、己○○、庚○○。
二、丙○○復與乙○○基於意圖營利，販賣愷他命之單一行為決
    意之犯意聯絡，由乙○○以其所有之0000000000號行動電話
    為聯絡工具，與欲購買毒品之人聯絡後，再由乙○○向丙○○拿取愷他命後，於附表二所示之時間、地點、方式，販賣
    愷他命與壬○、王宥璐、陳怡馨、葉永仲、余冠志、林志達
    。
三、甲○○明知毒品危害防制條例明定第二級毒品MDMA（下稱
    MDMA）、第三級毒品愷他命不得販賣，竟意圖營利，基於販
    賣MDMA之單一行為決意，自綽號「小路」不詳姓名年籍成年
    男子購入MDMA後，以其所有之0000000000號行動電話為聯絡
    工具，於附表三所示之時間、地點、方式，販賣MDMA與戊○○、丁○○、己○○、庚○○；復基於販賣愷他命之單一犯
    意，以其所有之0000000000號行動電話為聯絡工具，於附表
    四所示之時間、地點、方式，販賣愷他命與壬○、癸○○。
四、案經宜蘭縣警察局宜蘭分局、宜蘭縣警察局三星分局報請臺
    灣宜蘭地方法院檢察署檢察官偵查起訴。
    理  由
甲、證據能力部分：按被告以外之人於審判外之言詞或書面陳述
    ，除法律有規定者外，不得作為證據，刑事訴訟法第159條
    第1項定有明文。關於被告丙○○部分，就共同被告乙○○
    於警詢時之供述，係被告丙○○以外之人於審判外之言詞陳
    述，為傳聞證據。被告丙○○之辯護人就上開供述之證據能
    力於本院準備及審理程序中均提出爭執，復查無得例外取得
    證據能力之法律依據，就被告乙○○於警訊中關於被告丙○○陳述部分，應認無證據能力，不得採為認定被告丙○○有
    罪之證據。
乙、實體部分：
一、訊據(一)被告丙○○對於其自綽號「小碗」、「丘雞」、「嘉
    祥」不詳姓名年籍成年男子販入愷他命後，於附表一所示之
    時間、地點、方式販賣愷他命與吳瑞益、萬廷鎰、宋明節、
    孫啟智、陳信東、「小慧」、甲○○、乙○○、己○○、庚○○等情不諱，惟就附表二部分，矢口否認有與被告乙○○
    共同販賣愷他命犯行，並辯稱：伊只是將愷他命買與乙○○
    ，至於乙○○是賣人或是自己吃，伊不清楚云云；(二)被告乙○○就附表二販買愷他命與壬○、王宥璐、陳怡馨、葉永仲
    、余冠志、林志達之犯行均坦承不諱，惟辯稱並無與被告丙○○共同販賣，並辯稱：伊是自己去賣毒品，毒品有些是跟
    丙○○買，有些是跟綽號「大胖」的人購買云云；(三)被告甲○○固坦承於附表三所示之時間、地點，交付MDMA與戊○○
    、丁○○、己○○、庚○○，及於附表四所示之時間、地點
    交付愷他命與壬○、癸○○，惟矢口否認有販賣毒品犯行，
    並辯稱：MDMA的來源是在台北夜店向綽號「小路」男子購買
    ，1顆新台幣（下同）500元，有時候會算400元，伊是幫戊○○等人拿，並沒有賺他們的錢云云，而愷他命是向丙○○
    拿的，但是幫壬○、癸○○拿，沒有賺取差價云云。
二、被告丙○○就附表一販賣愷他命部分：
　(一)被告丙○○就附表一販賣愷他命犯行部分，於本院審理中均
  　坦承不諱，復據(1)證人吳瑞益於偵訊中稱自95年6、7月間自
    96年1月初，每個月1、2次，每次1,000元，總共十多次購買
    毒品等情（參見95年度他字第1786號卷一第10至12頁96年2
    月1日偵訊筆錄）、(2)萬廷鎰稱自95年11月間至96年1月25
    、26日，1星期1次，每次1、2,000元購買毒品等情（參見95
    年度他字第1786號卷第24、25頁96年2月1日偵訊筆錄）、
    (3)孫啟智稱自95年7月間至96年2月1日，1星期約2次，每次1
    、2,000元購買毒品等情（參見95年度他字第1786號卷一第
    46至48頁96年2月1日偵訊筆錄）、(4)陳信東稱自95年7、8月
    間至95年12月間，每個月約1、2次，每次8、900元購買毒品
    等情（參見95年度他字第1786號卷第426頁96年4月24日偵訊
    筆錄）、(5)甲○○稱自95年8、9月間至96年1月中旬，每星
    期2、3次，每次1,000元購買毒品等情（參見95年度他字第
    1786號卷第439、440頁96年4月24日偵訊筆錄）、(6)乙○○
    稱自95年3、4月間起至95年11、12月間，每個月3、4次，每
    次4、5,000元購買毒品等情（參見95年度他字第1786號卷第
    426至428頁96年4月24日偵訊筆錄、本院卷一第112頁96年8
    月29日審判筆錄）、(7)己○○稱自95年11月間至95年12中旬
    ，以每3、4天1次之頻率，每包1,000元，總共2、3,000元購
    買毒品等情（參見96年度偵字第2223號卷第7至9頁96年6月
    27 日偵訊筆錄）、(8)庚○○稱自95年11月某日時，總共3次
    、每次800元購買毒品等情（參見95年度偵字第2223號卷第
    11、12頁96年6月27日偵訊筆錄）。復有被告丙○○與吳瑞
    益（參見96年度他字第第1786號卷第6頁）、萬廷鎰（95年
    度他字第1786號卷第18至20頁）、孫啟智（參見95年度他字
    第1786號卷第41、42頁）、陳信東（參見95年度他字第1786
    號卷第218頁）、甲○○（參見95年度他字第1786號卷第157
    、158頁）、乙○○（參見95年度他字第1786號卷第168、
    169頁）、己○○（參見宜蘭縣警察局宜蘭分局警蘭偵字第
    00962102598號卷第7至12頁）、庚○○（參見宜蘭縣警察局
    宜蘭分局警蘭偵字第00962102598號卷第7至12頁）聯絡販賣
    毒品之通訊監察內容譯文在卷可佐。是被告丙○○此部分販
    賣毒品愷他命與吳瑞益、萬廷鎰、孫啟智、陳信東、甲○○
    、乙○○、己○○、庚○○之犯行堪以認定。
  (二)就被告丙○○是否販賣愷他命與宋明節部分，雖據宋明節於
    警、偵訊中均一致否認有向被告丙○○購買毒品情事，但被
    告於審理中就此部分販賣愷他命與宋明節之部分均供認不諱
    ，參以卷附被告丙○○與宋明節持用之0000000000號行動電
    話於95年11月4日1時48分許之通訊監察內容譯文（參見95
    年度他字第1786號卷第32頁），其內容為：
    0000000000：喂，「益兄」喲。
    0000000000：嘿。
    0000000000：我鬥陣的啦，頂埔這個鬥陣的啦，了解嗎。
    0000000000：喔，嘿。
    0000000000：你在哪裡？
    0000000000：有辦法過來家裡嗎？
    0000000000：現在喲。
    0000000000：嘿啦，“杉仔”你就知道了，聽的懂嗎。
    0000000000：好啦。
    0000000000：多久會到。
    0000000000：我現在過去。
    0000000000：我等你。
    以0000000000行動電話持用者自稱為「頂埔」人士，此與宋
    明節於警訊中陳報之住所位於宜蘭線頭城鎮○○路相符，再
    以雙方以「杉仔」代號稱呼毒品愷他命，足見宋明節確有向
    被告丙○○購買毒品情事。另被告自承販買愷他命與綽號「
    小慧」女子，於偵查中雖未傳喚「小慧」女子到庭訊問，但
    依「小慧」與持用之0000000000號行動電話與被告丙○○之
    通訊監察內容譯文所示（參見95年度他字第1786號卷第329
    、330頁）：
    95年11月3日6時31分34秒通訊監察內容譯文：
    小慧：我「小慧」。
    丙○○：嗯。
    小慧：有嗎？
    丙○○：今天沒辦法過去。
    小慧：我在宜蘭呢。
    丙○○：喔。
    小慧：有嗎？
    丙○○：嗯。
    小慧：我今天再回你二千好嗎？我待會過去羅東拿錢，要
    　　　十點老闆娘才有在那裡，啊你中午時你若睡、、、
    丙○○：我待會打給你。
    小慧：喔。
    95年11月3日13時36分11秒通訊監察內容譯文：
    小慧：睡起來了沒？
    丙○○：嗯。
    小慧：啊有要送嗎？
    丙○○：啊你準備好了嗎？
    小慧：啊你要送，我現在就跟老闆娘借錢啊。
    丙○○：嗯。
    小慧：啊你要過來了沒？
    丙○○：我洗一下澡。
    小慧：好啦。
    依被告丙○○與「小慧」間之通訊監察內容譯文中，提及毒
    品交易之地點與金額，被告確與「小慧」聯繫購買毒品交易
    事宜，佐以此部分之證據，被告自白販賣愷他命與「小慧」
    應可認定。
  (三)按犯罪事實應依證據認定之，刑事訴訟法第159條第1項定有
    明文，如證據不足以證明被告之犯罪事實之存否，即應為被
    告有利之認定，此即「罪疑惟輕」原則，就被告丙○○販買
    愷他命與吳瑞益、萬廷鎰、宋明節、孫啟智、陳信東、「小
    慧」、甲○○、乙○○、己○○、庚○○等人之次數與所得
    金額，除宋明節因否認有購買毒品情事，與「小慧」未到庭
    陳述購買毒品情節外，關於吳瑞益、萬廷鎰、孫啟智、陳信
    東、甲○○、乙○○、己○○、庚○○販毒情節，即應依卷
    內所附證據認定，如就販賣之次數、金額有疑義，即應為被
    告有利之認定，茲就被告丙○○販賣愷他命與吳瑞益、萬廷
    鎰、宋明節、孫啟智、陳信東、「小慧」、甲○○、乙○○
    、己○○、庚○○之次數與金額，本院認定如下：
  (1)吳瑞益部分：吳瑞益稱自95年6、7月間自96年1月初，每
    個月1、2次，每次1,000元，總共十多次購買毒品，就被告
    丙○○販賣愷他命與吳瑞益之次數，至少10次應可認定。
  (2)萬廷鎰部分：萬廷鎰稱自95年11月間至96年1月25、26日，1
    星期1次，每次1、2,000元購買毒品，就實際交付次數與金
    額並未明確證述，而據被告丙○○自承販賣10次，大部分
    1,000 元，有2,000元，其中只有4次收取金錢，所得4,000
    元等語（參見本院卷二第44頁96年10月17日審判筆錄），此
    部分應以被告丙○○自承次數、金額為認定之基準，則被告
    至少其中1次交易金額為2,000元，其餘交易金額為1,000元
    。
  (3)宋明節部分：宋明節於警、偵訊中否認購買毒品，而據被告
    丙○○於偵查及本院審理中自承販賣2次，每次900元，此部
    分以被告自承次數、金額為認定基準。
  (4)孫啟智部分：孫啟智稱自95年7月間至96年2月1日，1星期約
    2次，每次1、2,000元購買毒品，但就實際購買之次數、金
    額並未明確證述，而據被告丙○○自承僅自95年7月至96年1
    月中旬，每個月1次、1次約1、2,000元等語（參見本院卷二
    第44、45頁96年10月17日審判筆錄），以有利於被告丙○○
    為認定標準，則被告每次販賣金額為1,000元，再依被告所
    述時間，如以每月推算1次，則被告販賣次數計有7次。
  (5)陳信東部分：陳信東稱自95年7、8月間至95年12月間，每個
    月約1、2次，每次8、900元購買毒品，但就實際購買之次數
    、金額並未明確證述，而據被告丙○○自承自95年8月至95
    年12月，有時候1個月1次，只有1個月2次，每次均為900元
    等語（參見本院卷二第46頁96年10月17日審判筆錄），綜合
    證人陳信東與被告丙○○所述，則被告丙○○販賣之時間應
    自95年8月至95年12月，販賣次數總計6次，每次900元。
  (6)小慧部分：於警、偵訊中就被告丙○○販賣與「小慧」之實
    際次數、金額未傳訊「小慧」到場證述，而據被告丙○○自
    承係自95年6月間自96年1月初，總計5、6次，每次1,000元
    ，但有時候「小慧」沒有給錢，實際只拿到1半的錢等語（
    參見本院卷二第45頁96年10月17日審判筆錄），以有利於被
    告丙○○為認定標準，被告丙○○販買毒品與「小慧」之時
    間應自95年6月間自96年1月，次數計有5次，每次1,000元，
    以其中約有半數實際取得金錢，則被告丙○○至少收取
    2,000 元。
  (7)甲○○部分：甲○○稱自95年8、9月間至96年1月中旬，每
    星期2、3次，每次1,000元購買毒品，就被告丙○○販賣之
    時間、次數已證述明確，惟據被告丙○○所稱係以每支700
    元販賣等語（參見95年度他字第1786號卷第374頁96年2月26
    日偵訊筆錄），綜以甲○○所稱販賣之時間與次數，而就以
    被告丙○○有利金額為認定標準，則被告丙○○至少自95年
    9 月至96年1月中旬，以每星期至少2次，而至少10星期之時
    間，被告丙○○販賣之次數至少20次。
  (8)乙○○部分：乙○○稱自95年3、4月間起至95年11、12月間
    ，每個月3、4次，每次4、5,000元購買毒品，據被告丙○○
    自承係自95年6月開始販賣，1個月3、4次，其中1次為4、
    5,000元，其餘均為1,000元等語（參見本院卷二第46頁96
    年10月17日審判筆錄），以被告丙○○前揭販賣毒品時間最
    早從95年6月間開始，被告丙○○辯稱自95年6月間開始販賣
    應可採信。再以被告丙○○至少販賣3次，則自95年6月至95
    年11月，被告丙○○販賣次數至少18次，以其中1次至少
    4,000元，其餘均為1,000元為標準，被告丙○○此部分所得
    計有2,1000元。
  (9)己○○部分：己○○稱自95年11月間至95年12中旬，以每3
    、4天1次之頻率，每包1,000元，總共2、3,000元購買毒品
    ，而據被告丙○○自承交易7、8次，每次成交金額為1,000
    元等語（參見本院卷一第106頁96年8月29日審判筆錄、本院
    卷二第46頁96年10月17日審判筆錄），則被告丙○○販賣時
    間應自95年11月中旬至95年12月中旬，次數至少7次，每次
    至少1,000元。
  (10)庚○○部分：庚○○稱自95年11月某日時，總共3次、每次
    800元購買毒品，此據被告丙○○於審理中自承在卷（參見
    本院卷一第106頁96年8月29日審判筆錄），是被告丙○○此
    部分販賣之次數、金額應可認定。
二、被告丙○○、乙○○就附表二共同販賣愷他命部分：
　(一)就附表二販賣愷他命與壬○、王宥璐、陳怡馨、葉永仲、余
　  冠志、林志達之時間、次數、地點，被告乙○○於本院審理
    中均坦承不諱，復據證人壬○（參見95年度他字第1786號卷
    第425頁96年4月24日偵訊筆錄）、王宥璐（參見95年度他字
    第1786號卷第120頁96年2月1日偵訊筆錄）、陳怡馨（參見
    95年度他字第1786號卷第134、135頁96年2月1日偵訊筆錄）
    、葉永仲（參見95年度他字第1786號卷第267、268頁96年2
    月8日偵訊筆錄）、余冠志（參見95年度他字第1786號卷第
    417、418頁96年4月24日偵訊筆錄）、林志達（參見95年度
    他字第1786號卷第310、311頁96年2月8日偵訊筆錄）證述在
    卷。並有被告乙○○與壬○（參見95年度他字第1786號卷第
    70頁）、王宥璐（參見95年度他字第1786號卷第107頁）、
    陳怡馨（參見95年度他字第1786號卷第131、132頁）、葉永
    仲（參見95年度他字第1786號卷第263頁）、林志達（參見
    95年度他字第1786號卷第306、307頁）聯絡販賣毒品之通訊
    監察內容譯文在卷可佐。
  (二)被告丙○○雖矢口否認有與被告乙○○共同販賣愷他命犯行
    ，被告乙○○於本院審理中雖證稱：伊向丙○○以1包0.7公
    克，每包1,000元購入後，以1包0.5公克，每包1,000元賣出
    ，丙○○不知伊販賣毒品等語（參見本院卷一第108、109頁
    96年8月29日審判筆錄）。但以被告乙○○前於偵查中結證
    稱：客戶打電話給伊買愷他命時，伊就打電話給丙○○，客
    戶要多少貨，伊就向丙○○拿多少貨，伊向客戶收完錢後，
    便將賣愷他命的錢交給丙○○，伊交錢給丙○○時，丙○○
    會拿1、2百元給伊等語（參見95年度他字第1786號卷第317
    頁96年2月8日偵訊筆錄），嗣後又改稱：伊是向丙○○買愷
    他命再賣出去，伊只有賺到吃愷他命，警察問大概價錢多少
    ，伊才回答1百至2百，人家買多少，伊就將賣的錢全部拿給
    丙○○，但有時會跟丙○○購買，再將錢交給丙○○等語（
    參見95年度他字第1786號卷第428頁96年4月24日偵訊筆錄）
    ，依被告乙○○於偵查中前後證述，就客戶向其購買愷他命
    時，其向被告丙○○拿取毒品販賣他人，並將收所金錢全數
    交與被告丙○○等情，前後證述均屬一致，顯見被告丙○○
    藉由被告乙○○而共同販賣愷他命與他人之犯行堪以認定，
    嗣於本院審理中證人乙○○改稱被告丙○○不知悉其販賣毒
    品等語，顯屬迴護被告丙○○之詞，而不足採。
三、被告甲○○就附表三販賣MDMA部分：
　(一)被告甲○○就其交付毒品MDMA與戊○○、丁○○、己○○、
　  庚○○，及收取金錢等情均坦承不諱，雖矢口否認有賺取差
    價云云。經查：
  (二)證人戊○○前於偵查中結證稱向被告甲○○購買4顆MDMA，
    ，交易地點為「東北角檳榔攤」，總計4,000元（參見95年
    度他字第1786號卷第87頁96年2月1日偵訊筆錄），復有證人
    戊○○與被告甲○○於96年1月12日之通訊監察內容譯文在
    卷可證（參見95年度他字第1786號卷第83頁）。再於本院審
    理中證人戊○○亦證稱：甲○○是伊遠傳公司的客人，認識
    快2年，2人算好朋友，於認識後半年在聊天時得知甲○○賣
    MDMA，伊只有1次向甲○○買3顆或4顆，1顆500元等語（參
    見本院卷一第11至13頁96年8月29日審判筆錄），綜以證人
    戊○○之證述，堪認證人戊○○確有向被告甲○○以1顆500
    元價格拿取MDMA。
  (三)證人丁○○前於偵查中結證稱：於95年12月間向甲○○購買
    2次，每次買2、3顆，每顆約500元，交易地點在飆網網咖，
    其中1次沒有拿到，1次有拿到等語（參見95年度他字第1786
    號卷第255、256頁96年2月8日偵訊筆錄），復有證人丁○○
    與被告甲○○於95年12月12日之通訊監察內容譯文（參見95
    年度他字第1786號卷第250頁）在卷可證。嗣於本院審理中
    結證稱：伊施用MDMA1、2年，伊與甲○○是好朋友關係，因
    為一起出去玩，所以知道甲○○有施用MDMA，伊向甲○○拿
    MDMA2次，其中1次沒有拿到，拿到那1次是每顆500元，但沒
    有付錢給甲○○等語（參見本院卷一第116至119頁96年8月
    29日審判筆錄）。綜以證人丁○○之證述，其曾向被告甲○○聯絡拿取MDMA2次，惟僅有其中1次拿到MDMA至少2顆，每
    顆500元，但尚未給付金錢等情。
  (四)證人己○○前於偵查中結證稱：於95年11月間向甲○○購買
    搖頭丸，1次購買300元至500元不等，交易地點在宜蘭市○○路河濱公園、龍潭的7-11超市等語（參見96年度偵字第
    2223號卷第8頁96年6月27日偵訊筆錄），復於本院審理中則
    結證改稱：於95年11月間甲○○幫伊拿毒品毒品，總共500
    元2次、另外2次分別是300、400元，交易的地點是河濱公園
    、遊藝場、7-11超市，他們3人均在現場，但伊不認識甲○○朋友（參見本院卷第8頁96年9月26日審判筆錄），證人己○○於審理中關於毒品交付之時間、地點、價格於本院審理
    中均證述明確，惟改稱係被告甲○○帶同前往交易，但以證
    人己○○於偵查中對就此有利被告之部分竟未就此予以說明
    ，顯見證人己○○此部分之證詞係為迴護被告之詞。證人己○○於95年11月間先後在河濱公園、遊藝場、7-11超市等處
    向被告甲○○以500元、400元、300元之價格拿取MDMA堪以
    認定。
  (五)證人庚○○前於偵查中於結證稱：於95年11月間向甲○○購
    買2次毒品，交易地點在在宜蘭市○○路歐洲歡樂城，1顆
    500元。2次都拿1顆等語（參見96年度偵字第2223號卷第10
    、11頁96年6月27日偵訊筆錄），再於本院審理中證稱：伊
    向甲○○拿過2、3次搖頭丸，每次500元，交易的地點有一
    次在歐洲歡樂城，有一次在甲○○家附近等語（參見本院卷
    第9至14頁96年9月26日偵訊筆錄），綜以證人庚○○前後證
    述，雖就其向被告甲○○購買毒品之金錢尚未交付，但被告
    甲○○前後2次，每次以每顆500元出售，前後證述均屬一致
    ，是被告甲○○以每顆500元出售MDMA堪以認定。
　(六)按販賣毒品係屬違法行為，非可公然為之，而每次買
　  賣之價量，亦隨時依雙方關係之深淺、當時之資力、需求程
    度及對行情之認知等因素，機動地調整，販賣之利得，除經
    坦承犯行，或價量俱臻明確外，委難查得實情，職是之故，
    即使未經查得實際販賣利得，但除非別有事證，足認係依同
    一價量委賣轉售，確未牟利外，尚難執此遽認販賣毒品之證
    據有所未足。而參諸販賣毒品為政府嚴予追緝之犯罪，對此
    之處罰亦極嚴峻，如非出於營利之意，斷無干冒被處重罰而
    從事之理。以被告甲○○販售MDMA與戊○○、丁○○、己○○、庚○○多次，其出售價格多屬同一，且依被告甲○○與
    證人戊○○、丁○○之通訊監察內容譯文，就毒品MDMA係以
    代號「耳環」、「上面」、「下面」等語稱呼，顯係為避免
    他人查緝而刻意以代號用語替代毒品MDMA稱呼，況證人丁○○自承縱向他人購買時，1顆價格亦為500元（參見本院卷第
    119頁96年8月29日審判筆錄），是被告甲○○出售毒品之價
    格亦與市價相符。綜據上述，被告事前以代號稱呼毒品MDMA
    ，而多次以市價出售毒品與他人，在在與一般為朋友情誼而
    偶然代為拿取毒品轉讓之情形不符，被告甲○○販賣毒品
    MDMA 與證人戊○○等人係為從中獲取相當之利益，應可認
    定。
四、被告甲○○就附表四販賣愷他命部分：
　(一)被告甲○○就其交付毒品愷他命與壬○、癸○○，及收取金
　  錢等情均坦承不諱，雖矢口否認有賺取差價云云。經查：
　(二)證人壬○前於偵查中結證稱：伊於95年12月5日至96年1月中
　  旬向甲○○買愷他命，總共約4、5次，每次1,000元或2,000
    元，交易地點在伊家外面等語（參見95年度他字第1756號卷
    第425頁96年4月24日偵訊筆錄），再於本院審理中結證稱：
    伊與甲○○經由網路遊戲認識而知甲○○有施用愷他命，伊
    向甲○○1次買2,000元，3次買1,000元等語（參見本院卷第
    124至127頁96年8月29日審判筆錄），依證人壬○前後證述
    ，壬○確向甲○○先後拿取4次毒品，其中1次2,000元，其
    餘各次1,000元無訛。
  (三)證人癸○○前於偵查中結證稱：於95年7、8月至95年12月10
    日向甲○○購買3次愷他命，每次1,000元，交付地點為伊家
    附近等語參見95年度他字第1786號卷第58、59頁96年2月1日
    偵訊筆錄），再於本院審理中結證稱：經由經由朋友告知得
    知甲○○有賣愷他命，自95年10月間起向甲○○購買3次愷
    他命，每次1,000元，交易地點為伊家附近等語（參見本院
    卷第120至123頁96年8月29日審判筆錄），除就購買時間改
    稱係自95年10月間外，其餘購買次數、金額均屬一致，以證
    人購買次數短暫，其於審理中證述係自95年10月間始向被告
    甲○○購買毒品應可採信。
  (四)證人壬○、癸○○以電話聯繫被告甲○○商議毒品交易事宜
    ，復有通訊監察內容譯文在卷可佐（參見95年度他字第1786
    號卷第67、68、55頁），以被告與證人癸○○之通訊內容中
    ，以代號「褲」代替稱呼愷他命，及證人癸○○證稱向他人
    購買愷他命之市價亦為1,000元等語（參見本院卷第120頁96
    年8月29日審判筆錄），參以以被告丙○○前於偵查中證述
    就毒品愷他命以1支700元之價格售與被告甲○○等語（參見
    95年度他字第1786號卷374頁96年2月26日偵訊筆錄），以被
    告甲○○以700元價格購入愷他命，再與他人聯絡毒品交易
    事宜時，均以代號稱呼，足證被告甲○○販賣愷他命以牟利
    之犯行至為明確。
五、核被告丙○○、乙○○所為，均係犯毒品危害防制條例第4
    條第3項販賣第三級毒品罪，被告甲○○所為，係犯毒品危
    害防制條例第4條第2項販賣第二級毒品罪、同條例第4條第3
    項販賣第三級毒品罪。再按刑事法若干犯罪行為態樣，本質
    上原具有反覆、延續實行之特徵，立法時既予特別歸類，定
    為犯罪構成要件之行為要素，則行為人基於概括之犯意，在
    密切接近之一定時、地持續實行之複次行為，倘依社會通念
    ，於客觀上認為符合一個反覆、延續性之行為觀念者，於刑
    法評價上，即應僅成立一罪。學理上所稱「集合犯」之職業
    性、營業性或收集性等具有重複特質之犯罪均屬之，例如經
    營、從事業務、收集、販賣、製造、散布等行為概念者是，
    本院參酌被告丙○○、乙○○、甲○○以電話與購買毒品者
    聯絡後，再交付毒品與購買毒品之人之行為模式均屬一致，
    且於短時間內多次為之，以被告3人在密切接近之一定時間
    及空間內反覆從事買賣毒品之行為，於行為概念上，應認係
    集合犯之包括一罪關係，又按販賣毒品罪，並不以販入之後
    復行賣出為構成要件，苟以營利為目的，將毒品販入或將之
    賣出，有一於此，其犯罪即經完成。本件被告甲○○係以營
    利為目的而販入MDMA，則其販入MDMA之行為，顯已完成，縱
    於附表三編號二販賣MDMA與丁○○之犯行中，以電話聯繫毒
    品交易事宜，惟其中1次尚未交付而未賣出，仍應成立販賣
    既遂罪。被告丙○○、乙○○2人就附表二販賣愷他命犯行
    ，有犯意聯絡及行為之分擔，皆為共同正犯。被告甲○○所
    犯上開販賣第二級毒品罪與第三級毒品罪2罪間，犯意各別
    ，構成要件互殊，應予分論併罰。再按被告乙○○、甲○○
    所販賣毒品之時間非長，販賣之對象非多，且被告乙○○於
    查獲後，就其販賣毒品部分均供認不諱，而被告甲○○雖否
    認有賣毒品營利之意圖，但就其交付毒品與他人一節亦坦承
    不諱，衡以毒品危害防制條例第4條第2項販賣第二級毒品罪
    之法定本刑為無期徒刑、7年以上有期徒刑，同條第三項販
    賣第三級毒品罪之法定本刑係5年以上有期徒刑，被告乙○○、甲○○因一時失慮而販賣毒品，致罹重典，情輕法重，
    依其販賣人數與所得利益，本院衡其犯罪情狀在客觀上足以
    引起一般同情，倘科以其上開法定最低之刑，實嫌過重，爰
    依刑法59條之規定，均酌量減輕被告乙○○、甲○○2人之
    刑。爰審酌被告丙○○、乙○○、甲○○3人違反法令，販
    賣他人有足以導致精神障礙及生命危險之成癮性毒品，依其
    犯罪之目的、手段、所生損害、所得利益及犯罪後之態度等
    一切情狀，分別量處如主文所示之刑，並就被告甲○○定其
    應執行刑，以示懲儆。
六、附表五編號一至編號四之行動電話，分別係被告所有用以販
    賣毒品所用之聯絡工具，雖未扣案，但不能證明已滅失，依
    毒品危害防制條例第19條第1項宣告沒收之。而被告丙○○
    販賣毒品所得總計100,600元，除其中23,000元係與被告乙○○共同販賣，應與被告乙○○連帶沒收外，其餘部分應予
    宣告沒收，如上述所得有全部或一部不能沒收之，均應以其
    財產抵償之，另被告甲○○販賣毒品所得12,700元，應宣告
    沒收，如全部或一部不能沒收時，應以其財產抵償之。
七、檢察官移送併辦被告丙○○、甲○○部分（96年度偵字第
    2223、2224號），因與檢察官起訴部分為實質上一罪關係，
    本院自得併予審理，附此敘明。
據上論斷，應依刑事訴訟法第299條第1項前段，毒品危害防制條
例第4條第2項、第3項、第19條第1項，刑法第11條前段、第28條
、第51條第5款、第59條，判決如主文。
本案經檢察官賴淑萍到庭執行職務
中　　華　　民　　國　　96　　年　　11　　月　　7 　　日
                  臺灣宜蘭地方法院刑事第四庭
                          審判長 法  官  謝  佩  玲
                                 法  官  蘇  錦  秀
                 　　　        　法  官  辜  漢  忠
以上正本證明與原本無異。
如不服本判決應於收受本判決後10日內向本院提出上訴書狀，並
應敘述具體理由。若未敘述理由者，應於上訴期間屆滿後20日內
向本院補提理由書狀(均須按他造當事人之人數附繕本)。
                                 書記官  許  麗  汝
中　　華　　民　　國　　96　　年　　11　　月　　7 　　日
附表一：被告丙○○販賣愷他命犯行部分：
┌──┬────┬──────┬───────┬─────┬───────┐
│編號│交易對象│交易時間    │交易次數與金額│交易地點  │聯絡方式      │
├──┼────┼──────┼───────┼─────┼───────┤
│一  │吳瑞益  │95年6、7月間│10次，每次    │宜蘭縣宜蘭│吳瑞益持有之  │
│    │        │某日時起至96│1,000元       │市境內    │0000000000號行│
│    │        │年1月初某日 │              │          │動電話與丙○○│
│    │        │時止        │              │          │持有之        │
│    │        │            │              │          │0000000000號行│
│    │        │            │              │          │動電話聯絡    │
├──┼────┼──────┼───────┼─────┼───────┤
│二  │萬廷鎰  │95年11月間某│10次，其中1次 │宜蘭縣頭城│萬廷鎰持有之  │
│    │        │日時起至96年│2,000元，其餘 │鎮「澳瑞克│0000000000號行│
│    │        │1月25、26止 │各次為1,000元 │網咖」    │動電話與丙○○│
│    │        │            │，惟被告實    │          │持有之        │
│    │        │            │際所得4,000元 │          │0000000000號行│
│    │        │            │              │          │動電話聯絡    │
├──┼────┼──────┼───────┼─────┼───────┤
│三  │宋明節  │95年9、10月 │2次，每次900元│宜蘭縣頭城│宋明節持有之  │
│    │        │間某日時起至│              │鎮○○路2 │0000000000號行│
│    │        │95年11月4日 │              │段33巷18號│動電話與丙○○│
│    │        │            │              │宋明節住處│持有之        │
│    │        │            │              │          │0000000000號行│
│    │        │            │              │          │動電話聯絡    │
├──┼────┼──────┼───────┼─────┼───────┤
│四  │孫啟智  │95年7月間某 │7次，每次1,000│宜蘭縣宜蘭│孫啟智持有之  │
│    │        │日時起至96  │元            │市○○路49│0000000000號行│
│    │        │年1月中旬某 │              │巷2弄80號1│動電話與丙○○│
│    │        │日時止      │              │樓丙○○住│持有之        │
│    │        │            │              │處、宜蘭市│0000000000號行│
│    │        │            │              │火車站    │動電話聯絡    │
├──┼────┼──────┼───────┼─────┼───────┤
│五  │陳信東  │95年8月間某 │6次，每次900元│宜蘭縣礁溪│陳信東持有之  │
│    │        │日時起至95年│              │鄉龍潭湖或│0000000000號行│
│    │        │12月間某日時│              │龍潭地區便│動電話與丙○○│
│    │        │止          │              │利商店    │持有之        │
│    │        │            │              │          │0000000000號行│
│    │        │            │              │          │動電話聯絡    │
├──┼────┼──────┼───────┼─────┼───────┤
│六  │小慧    │95年6月間某 │5次，每次1,000│宜蘭縣宜蘭│小慧使用吳智維│
│    │        │日時起至96  │元            │市夜市    │名義聲請之    │
│    │        │年1月間某日 │              │          │0000000000號行│
│    │        │時止        │              │          │動電話與丙○○│
│    │        │            │              │          │持有之        │
│    │        │            │              │          │0000000000號行│
│    │        │            │              │          │動電話聯絡    │
├──┼────┼──────┼───────┼─────┼───────┤
│七  │甲○○  │95年9月間某 │20次，每次700 │宜蘭縣宜蘭│甲○○持有之  │
│    │        │日時起至96年│元            │市區內    │0000000000號行│
│    │        │1月中旬某日 │              │          │動電話與丙○○│
│    │        │時止        │              │          │持有之        │
│    │        │            │              │          │0000000000號行│
│    │        │            │              │          │動電話聯絡    │
├──┼────┼──────┼───────┼─────┼───────┤
│八  │乙○○  │95年6月間某 │18次，其中1次 │宜蘭縣宜蘭│乙○○持有之  │
│    │        │日時起至95年│4,000元，其餘 │市區內    │0000000000號行│
│    │        │11月間某日時│各次1,000元   │          │動電話與丙○○│
│    │        │止          │              │          │持有之        │
│    │        │            │              │          │0000000000號行│
│    │        │            │              │          │動電話聯絡    │
├──┼────┼──────┼───────┼─────┼───────┤
│九  │己○○  │95年11月間某│7次，每次1,000│宜蘭縣員山│己○○持有之  │
│    │        │日時起至95年│元            │鄉員山公園│0000000000、  │
│    │        │12 月初某日 │              │、宜蘭市後│0000000000、  │
│    │        │時止        │              │火車站    │0000000000號行│
│    │        │            │              │          │動電話與丙○○│
│    │        │            │              │          │持有之        │
│    │        │            │              │          │0000000000、  │
│    │        │            │              │          │0000000000、  │
│    │        │            │              │          │號行動電話聯絡│
│    │        │            │              │          │              │
├──┼────┼──────┼───────┼─────┼───────┤
│十  │庚○○  │95年11月間  │3次，每次800元│宜蘭縣宜蘭│庚○○持有之  │
│    │        │            │              │市與員山鄉│0000000000、  │
│    │        │            │              │交界附近路│0000000000號行│
│    │        │            │              │旁        │動電話與丙○○│
│    │        │            │              │          │持有之        │
│    │        │            │              │          │0000000000、  │
│    │        │            │              │          │0000000000、  │
│    │        │            │              │          │號行動電話聯絡│
│    │        │            │              │          │              │
├──┴────┴──────┴───────┴─────┴───────┤
│犯罪所得：77,600元                                                      │
└────────────────────────────────────┘
附表二：被告丙○○、乙○○共同販賣愷他命部分
┌──┬────┬──────┬───────┬─────┬───────┐
│編號│交易對象│交易時間    │交易次數與金額│交易地點  │聯絡方式      │
├──┼────┼──────┼───────┼─────┼───────┤
│一  │壬○    │95年8、9月間│10次，每次    │宜蘭縣員山│壬○持有之    │
│    │        │某日時起至95│1,000元       │鄉東湖村茄│0000000000號行│
│    │        │年12月中旬止│              │苳路29之17│動電話與乙○○│
│    │        │            │              │號壬○住處│持有之        │
│    │        │            │              │附近      │0000000000號行│
│    │        │            │              │          │動電話聯絡    │
├──┼────┼──────┼───────┼─────┼───────┤
│二  │王宥璐  │95年12月4日 │1次，1,000元  │宜蘭縣員山│王宥璐持有之  │
│    │        │晚間9時許   │              │鄉○○路1 │0000000000號行│
│    │        │            │              │段622號林 │動電話與乙○○│
│    │        │            │              │昆宏住處  │持有之        │
│    │        │            │              │          │0000000000號行│
│    │        │            │              │          │動電話聯絡    │
├──┼────┼──────┼───────┼─────┼───────┤
│三  │陳怡馨  │95年11月間某│1次，1,000元  │宜蘭縣宜蘭│陳怡馨持有之  │
│    │        │日          │              │市區內    │0000000000號行│
│    │        │            │              │          │動電話與乙○○│
│    │        │            │              │          │持有之        │
│    │        │            │              │          │0000000000號行│
│    │        │            │              │          │動電話聯絡    │
├──┼────┼──────┼───────┼─────┼───────┤
│四  │葉永仲  │95年10月中旬│3次，每次1,000│宜蘭縣員山│葉永仲持有之  │
│    │        │某日時起至95│元            │鄉內      │0000000000號行│
│    │        │年11月底某日│              │          │動電話與乙○○│
│    │        │時止        │              │          │持有之        │
│    │        │            │              │          │0000000000號行│
│    │        │            │              │          │動電話聯絡    │
├──┼────┼──────┼───────┼─────┼───────┤
│五  │余冠志  │95年10月間某│6次，每次1,000│宜蘭縣員山│余冠志持葉永仲│
│    │        │日時起至95年│元            │鄉○○路  │使用之        │
│    │        │12月20日林昆│              │314巷17號 │000000000號6行│
│    │        │宏入伍服役前│              │余冠志住處│動電話與乙○○│
│    │        │            │              │          │持有之        │
│    │        │            │              │          │0000000000號行│
│    │        │            │              │          │動電話聯絡    │
├──┼────┼──────┼───────┼─────┼───────┤
│六  │林志達  │95年12月10日│1次，2,000元  │宜蘭縣羅東│林志達持有之  │
│    │        │晚間8時許   │              │鎮羅東高中│0000000000號行│
│    │        │            │              │附近      │動電話與乙○○│
│    │        │            │              │          │持有之        │
│    │        │            │              │          │0000000000號行│
│    │        │            │              │          │動電話聯絡    │
├──┴────┴──────┴───────┴─────┴───────┤
│犯罪所得：23,000元                                                      │
└────────────────────────────────────┘
附表三：被告甲○○販賣MDMA犯行部分：
┌──┬────┬──────┬───────┬─────┬───────┐
│編號│交易對象│交易時間    │交易次數與金額│交易地點  │聯絡方式      │
├──┼────┼──────┼───────┼─────┼───────┤
│一  │戊○○  │96年1月12日 │1次，交易4顆，│宜蘭縣五結│戊○○持有之  │
│    │        │晚間11時許  │每顆500元     │鄉「東北角│0000000000號行│
│    │        │            │              │檳榔攤」  │動電話與甲○○│
│    │        │            │              │          │持有之        │
│    │        │            │              │          │0000000000號行│
│    │        │            │              │          │動電話聯絡    │
├──┼────┼──────┼───────┼─────┼───────┤
│二  │丁○○  │96年12間    │2次，每次交易2│宜蘭縣宜蘭│丁○○持有之  │
│    │        │            │顆，每顆500元 │市○○路「│0000000000號行│
│    │        │            │，僅其中1次拿 │飆網網咖」│動電話與甲○○│
│    │        │            │到毒品，惟尚未│          │持有之        │
│    │        │            │給付金錢。    │          │0000000000號行│
│    │        │            │              │          │動電話聯絡    │
│    │        │            │              │          │              │
├──┼────┼──────┼───────┼─────┼───────┤
│三  │己○○  │96年1月12日 │4次，其中2次各│宜蘭縣宜蘭│己○○持有之  │
│    │        │晚間11時許  │500元，其中1次│市○○路河│0000000000、  │
│    │        │            │400元，其中1次│濱公園、某│4號行動電話與 │
│    │        │            │300元         │遊藝場、礁│甲○○持有之  │
│    │        │            │              │溪鄉龍潭地│0000000000號行│
│    │        │            │              │區便利商店│動電話聯絡    │
├──┼────┼──────┼───────┼─────┼───────┤
│四  │庚○○  │96年11月間  │2次，每次交易 │宜蘭縣宜蘭│庚○○持有之  │
│    │        │            │1顆，每顆500  │市「歐洲歡│0000000000、  │
│    │        │            │元            │樂城」、石│0000000000號行│
│    │        │            │              │政哲住處附│動電話與甲○○│
│    │        │            │              │近        │持有之        │
│    │        │            │              │          │0000000000 號 │
│    │        │            │              │          │行動電話聯絡  │
├──┴────┴──────┴───────┴─────┴───────┤
│犯罪所得：4,700元                                                       │
└────────────────────────────────────┘
附表四：被告甲○○販賣愷他命犯行部分：
┌──┬────┬──────┬───────┬─────┬───────┐
│編號│交易對象│交易時間    │交易次數與金額│交易地點  │聯絡方式      │
├──┼────┼──────┼───────┼─────┼───────┤
│一  │壬○    │95年12月5日 │4次，其中1次  │宜蘭縣員山│壬○持有之    │
│    │        │至96年1月中 │2,000元，其餘 │鄉東湖村茄│0000000000號行│
│    │        │旬          │各次1,000元   │苳路29之17│動電話與甲○○│
│    │        │            │              │號壬○住處│持有之        │
│    │        │            │              │附近      │0000000000號行│
│    │        │            │              │          │動電話聯絡    │
├──┼────┼──────┼───────┼─────┼───────┤
│二  │癸○○  │95年10月間某│3次，每次1,000│宜蘭縣宜蘭│癸○○持有之  │
│    │        │日時起至95年│元            │市○○路  │0000000000號行│
│    │        │12月10日    │              │139號住處 │動電話與甲○○│
│    │        │            │              │附近      │持有之        │
│    │        │            │              │          │0000000000號行│
│    │        │            │              │          │動電話聯絡    │
├──┴────┴──────┴───────┴─────┴───────┤
│犯罪所得：8,000元                                                       │
└────────────────────────────────────┘
附表五
┌───┬──────────────────────────────┐
│編號  │　　　應　　沒　　收　　之　　物                            │
├───┼──────────────────────────────┤
│一    │被告丙○○持用之行動電話號碼「0000000000」號行動電話壹具    │
├───┼──────────────────────────────┤
│二    │被告丙○○持用之行動電話號碼「0000000000」號行動電話壹具    │
├───┼──────────────────────────────┤
│三    │被告乙○○持用之行動電話號碼「0000000000」號行動電話壹具    │
├───┼──────────────────────────────┤
│四    │被告甲○○持用之行動電話號碼「0000000000」號行動電話壹具    │
└───┴──────────────────────────────┘
附錄本案論罪科刑法條全文：
毒品危害防制條例第4條第2項、第3項
製造、運輸、販賣第二級毒品者，處無期徒刑或七年以上有期徒
刑，得併科新臺幣七百萬元以下罰金。
製造、運輸、販賣第三級毒品者，處五年以上有期徒刑，得併科
新臺幣五百萬元以下罰金。
